臺灣板橋地方法院刑事判決　　　　　　　99年度訴字第3046號
公　訴　人　臺灣板橋地方法院檢察署檢察官
被　　　告　林鈺埼
選任辯護人　舒建中律師
被　　　告　魏淑瑕
選任辯護人　沙洪律師
上列被告等因違反毒品危害防制條例案件，經檢察官提起公訴（
98年度偵字第32831 號、99年度偵字第803 號），本院判決如下
：
    主  文
林鈺埼施用第一級毒品，處有期徒刑壹年，扣案如附表一編號一
所示摻有海洛因之峰牌香菸壹支沒收銷燬之。
林鈺埼被訴持有如附表三及附表四編號四所示第一級毒品部分免
訴。
林鈺埼其餘被訴意圖販賣而持有第一、二級毒品部分均無罪。
魏淑瑕無罪。
    事  實
一、林鈺埼曾於：(一)民國88年間因施用第二級毒品案件，經本院
    裁定送觀察、勒戒後，認無繼續施用毒品之傾向，於89年1
    月15日執行完畢釋放。(二)89年間因施用第二級毒品案件，經
    本院裁定送觀察、勒戒後，仍認無繼續施用毒品之傾向，於
    89年6 月26日執行完畢釋放。(三)89年間再次施用第二級毒品
    ，經本院裁定令入戒治處所施以強制戒治，於91年6 月4 日
    執行完畢釋放；同案亦經臺灣板橋地方法院檢察署（下稱板
    橋地檢署）檢察官提起公訴，經本院以90年度易字第660 號
    判處有期徒刑4 月確定，與他案（本院90年度訴字第390 號
    搶奪案件，判處有期徒刑6 月）合併定應執行刑為有期徒刑
    9 月確定。(四)90年間因施用第二級毒品案件，經本院以90年
    度易字第3176號判處有期徒刑6 月確定，與他案（本院91年
    度重簡字第82號竊盜案件，判處有期徒刑4 月）合併定應執
    行刑為有期徒刑9 月確定，並與上開(三)所示有期徒刑9 月接
    續執行，於92年8 月26日假釋，同年10月15日假釋期滿未經
    撤銷，視為執行完畢。(五)98年7 、8 月間因施用第二級毒品
    及施用第一級毒品案件，經本院分別以98年度簡字第6885號
    、98年度訴字第3639號判處有期徒刑6 月、1 年，合併定應
    執行刑為有期徒刑1 年4 月確定，目前與他案接續執行中（
    以上均未構成累犯）。
二、詎林鈺埼仍不知悔改，復基於施用第一級毒品海洛因之犯意
    ，於98年11月26日17時11分許至翌日（27日）0 時30分許間
    之某時，在臺北縣林口鄉（現改制為新北市林口區，以下同
    ）文化三路1 段389 號「優館汽車旅館」502 號房內，以將
    少量海洛因摻入香菸中吸食之方式，施用第一級毒品海洛因
    1 次。嗣於98年11月27日0 時30分許，警方前往上開旅館房
    間臨檢，林鈺埼因接獲櫃臺人員事先通知，即在警方到達前
    由窗戶逃離現場，警方進入該房間後，在房內桌上扣得林鈺
    埼所有摻有海洛因之峰牌香菸1 支（即如附表一編號一所示
    之扣案物），並對仍留在房內之魏淑瑕、江文吉進行詢問，
    始循線查悉上情。
三、案經臺北縣（現改制為新北市，以下同）政府警察局新莊分
    局移請板橋地檢署檢察官偵查起訴。
    理  由
壹、有罪部分：
一、認定犯罪事實之證據及理由：
  (一)上開犯罪事實，業據被告林鈺埼於本院審理時坦承不諱（見
    本院100 年10月18日審判筆錄），並有如附表一編號一所示
    摻有海洛因之峰牌香菸1 支扣案及新北市政府警察局100 年
    9 月26日北警鑑字第1001354082號鑑驗書1 份（扣案前開香
    菸檢出之男性DNA-STR 型別與被告林鈺埼之DNA-STR 型別相
    符，見本院卷第208 頁正反面）附卷可稽，足認被告林鈺埼
    之自白與事實相符，其施用第一級毒品海洛因之犯行洵堪認
    定，應予依法論科（上開新北市政府警察局鑑驗書係本院囑
    託鑑定後，該局函覆之書面鑑定報告，依刑事訴訟法第208
    條第1 項、第206 條第1 項之規定，具有證據能力）。
  (二)公訴意旨雖主張被告林鈺埼買入上開摻於香菸中之海洛因後
    ，即萌生伺機賣予他人牟利之意圖，其持有上開海洛因之行
    為，應成立毒品危害防制條例第5 條第1 項意圖販賣而持有
    第一級毒品海洛因罪云云；惟查，訊據被告林鈺埼堅詞否認
    有何意圖販賣而持有第一級毒品海洛因之犯行，辯稱：上開
    海洛因是供自己施用等語。本院審酌上開摻於香菸中之海洛
    因確係供被告林鈺埼所施用，已如前述，公訴人亦未提出任
    何積極證據證明被告林鈺埼在買入上開海洛因後，已萌生伺
    機將之販賣予他人牟利之意圖，是公訴意旨主張被告林鈺埼
    此部分應成立意圖販賣而持有第一級毒品罪，尚不足採，附
    此敘明。
二、論罪科刑部分：
  (一)按海洛因為毒品危害防制條例第2 條第2 項第1 款所稱之第
    一級毒品，不得施用、持有。次按，犯毒品危害防制條例第
    10條施用第一級、第二級毒品之罪者，檢察官應聲請法院裁
    定，令被告入勒戒處所觀察、勒戒，經觀察、勒戒後，檢察
    官依據勒戒處所之陳報，認受觀察、勒戒人無繼續施用毒品
    傾向者，應即釋放，並為不起訴之處分；認受觀察、勒戒人
    有繼續施用毒品之傾向者，檢察官應聲請法院裁定令入戒治
    處所強制戒治，其期間為6 個月以上，至無繼續強制戒治之
    必要為止，但最長不得逾1 年，強制戒治期滿，應即釋放，
    由檢察官為不起訴之處分。觀察、勒戒或強制戒治執行完畢
    釋放後，5 年內再犯第10條之罪者，應依一般刑事訴訟程序
    予以起訴論罪科刑，此觀諸毒品危害防制條例第20條第1 項
    、第2 項、第23條第1 項、第2 項規定自明。而被告若於5
    年內已再犯，經依法追訴處罰，縱其第3 次（或第3 次以上
    ）再度施用毒品之時間，在初犯經觀察、勒戒或強制戒治執
    行完畢釋放5 年以後，已不合於「5 年後再犯」之規定，且
    因已於「5 年內再犯」，顯見其再犯率甚高，原實施觀察、
    勒戒或強制戒治，已無法收其實效，即應依該條例第10條處
    罰（最高法院95年5 月9 日95年度第7 次刑事庭會議決議可
    資參照）。被告林鈺埼既有如犯罪事實欄所示觀察、勒戒、
    強制戒治及論罪科刑之前科，有臺灣高等法院被告前案紀錄
    表1 份在卷可考，本件施用毒品案件依前述規定自應予以起
    訴論罪科刑。是核被告林鈺埼所為，係犯毒品危害防制條例
    第10條第1 項施用第一級毒品罪。
  (二)再按毒品危害防制條例第5 條第1 項之意圖販賣而持有第一
    級毒品罪，與同條例第11條第1 項（或第3 項）之持有第一
    級毒品罪，皆以持有第一級毒品，為其基本犯罪事實，僅前
    者之罪係以有販賣之意圖而持有為其加重處罰之條件。故起
    訴之基本事實如為持有第一級毒品之犯行，法院認定之事實
    又未軼出上開範圍，自應就其持有第一級毒品之犯行予以審
    理（最高法院89年度台上字第2235號判決意旨參照）。本件
    公訴意旨固認被告林鈺埼係涉犯毒品危害防制條例第5 條第
    1 項意圖販賣而持有第一級毒品罪，惟被告林鈺埼持有上開
    海洛因係供其本身施用所用，前已敘明，其持有第一級毒品
    之低度行為，自應為其施用第一級毒品之高度行為所吸收，
    是以，公訴意旨認被告林鈺埼上開犯行應論以毒品危害防制
    條例第5 條第1 項之罪，尚有未合，惟因基本事實（即被告
    林鈺埼持有第一級毒品之事實）同一，本院自仍應予以審理
    ，並變更起訴法條。被告林鈺埼持有第一級毒品之低度行為
    ，應為其施用第一級毒品之高度行為所吸收，不另論罪。
  (三)爰審酌被告林鈺埼經觀察、勒戒、強制戒治及論罪科刑後，
    仍未能戒絕毒癮，顯見其戒絕毒癮之意念非堅，惟念其於本
    院審理時已坦承犯行，且施用毒品行為，乃屬對自身健康之
    戕害行為，及其犯罪動機、目的、手段等一切情狀，量處如
    主文所示之刑，以資懲儆。扣案如附表一編號一所示摻有海
    洛因之峰牌香菸1 支，為本案查獲之第一級毒品，且係被告
    林鈺埼所有供其施用之物，應依毒品危害防制條例第18條第
    1 項前段之規定，不問屬於犯人與否，宣告沒收銷燬之。
三、公訴意旨另略以：被告林鈺埼與魏淑瑕（魏淑瑕涉嫌意圖販
    賣而持有第一級毒品部分詳見後述）共同於不詳時點向真實
    姓名年籍不詳綽號「阿龍」之成年男子等人購入數量不詳之
    海洛因後，即萌生伺機賣予他人牟利之意圖，而持有海洛因
    。嗣於98年11月27日凌晨0 時30分許，在臺北縣林口鄉○○
    ○路○ 段389 號優館汽車旅館502 號房內為警查獲，並於房
    內扣得如附表一編號二至四所示之物，另於房間窗戶外之臨
    中華電信機房處扣得及起出如附表二所示之物，始悉上情。
    因認被告林鈺埼持有如附表二編號九、十一所示之海洛因，
    係涉犯毒品危害防制條例第5 條第1 項之意圖販賣而持有第
    一級毒品罪嫌云云，惟被告林鈺埼否認如附表二所示之物為
    其所有或持有，亦否認有上開意圖販賣而持有第一級毒品海
    洛因之犯行。經查：
  (一)被告林鈺埼曾於98年11月26日17時11分許，駕駛車號6228-
    EM號自用小客車（該車係被告林鈺埼向案外人洪政義所承租
    ）搭載共同被告魏淑瑕登記入住臺北縣林口鄉○○○路○ 段
    389 號優館汽車旅館502 號房（由魏淑瑕以其弟媳簡玉瓶之
    名義登記住房），案外人江文吉與1 名真實姓名年籍不詳，
    綽號「龍翔」（音譯，亦有筆錄記載為「龍祥」）之成年男
    子（下稱「龍翔」）則於同日18時11分許前往上開旅館房間
    ，嗣警方於翌日（27日）凌晨0 時30分許，在上開旅館房間
    內查扣如附表一所示之物（其中編號一之香菸1 支為被告林
    鈺埼所有，其餘物品均為魏淑瑕所有），斯時房間內僅有魏
    淑瑕、江文吉2 人在場，警方復於98年11月27日0 時55分許
    ，在上開旅館房間窗戶外之中華電信機房內及機房旁邊貨櫃
    上或地上分別扣得如附表二所示之物，且警方進入上開旅館
    房間前，原在房間內之被告林鈺埼、「龍翔」因接獲櫃臺人
    員事先通知，即在警方到達前由窗戶逃離現場，惟車號6228
    -EM 號自用小客車仍留在上開旅館房間車庫內等事實，業據
    被告林鈺埼坦承在卷，核與證人江文吉、共同被告魏淑瑕於
    警、偵訊及本院審理時、證人洪政義於警詢時、證人即查獲
    本案之警員陳孝忠於本院審理時之供述或證述內容大致相符
    ，並有查獲現場及扣案物照片38張、帳冊內容影本1 份、臺
    北縣政府警察局新莊分局98年12月28日北縣警新偵字第0980
    065364號函暨所附車號6228-EM 號自用小客車於98年11月26
    日登記入住優館汽車旅館之住房登記表1 份、現場監視錄影
    光碟1 片、進出監視畫面一覽表1 份及監視畫面翻拍照片16
    張、車號6228-EM 號自用小客車行車執照、汽車租賃契約書
    、車號查詢汽車車籍資料、內政部警政署刑事警察局（下稱
    刑事警察局）98年12月9 日刑鑑字第0980169374號鑑定書、
    法務部調查局（下稱調查局）濫用藥物實驗室98年12月28日
    調科壹字第09823034110 號鑑定書各1 份（見板橋地檢署98
    年度偵字第32831 號偵查卷〈下稱偵一卷〉第42-101頁、第
    161-171 頁、第116-117 頁、第193-195 頁）附卷，以及如
    附表一、二所示之物扣案可稽，堪認屬實。則上開旅館房間
    既非只有被告林鈺埼1 人曾經進入、使用之處所，而是至少
    有被告林鈺埼、魏淑瑕及案外人江文吉、「龍翔」等4 人曾
    經進入、使用，在該房間窗戶外查獲之如附表二編號九所示
    之海洛因殘渣袋4 只及如附表二編號十一所示之海洛因1 包
    究竟為何人所持有，即須有更進一步積極證據始得認定。
  (二)次查，證人即共同被告魏淑瑕雖曾於98年11月27日警詢時證
    稱：98年11月26日伊自己先搭計程車到優館汽車旅館門口，
    與綽號「小黑」之男子會合，然後由「小黑」駕駛6228-EM
    自小客車載伊進入優館，由伊出面登記住宿，如附表二所示
    之物一定是「小黑」為逃避警方查緝時，跑得太匆忙沒有帶
    走的，（警方提供林鈺埼照片供其辨識）「小黑」就是林鈺
    埼云云（見偵一卷第12-13 頁），復於同日偵訊時證稱：有
    1 個大包包裡面裝的東西都是林鈺埼的，那包東西是林鈺埼
    跑走時掉在外面的，伊是第1 個到502 號房的人，林鈺埼來
    的時候就帶著那個咖啡色黑花布包，所以伊知道是他的云云
    （見偵一卷第129 頁）；另證人江文吉曾於98年11月27日警
    詢時證稱：當天伊朋友「龍翔」騎機車載伊去優館汽車旅館
    502 號房，要找魏淑瑕要一點海洛因止癮，到達時房間內有
    魏淑瑕與1 名綽號「小黑」的男子，沒多久「小黑」離開去
    買東西，「龍翔」就拿1 根摻有海洛因之峰牌香菸分伊吸食
    2 、3 口止癮，伊不知道該香菸是何人給「龍翔」的，當時
    伊剛好從廁所出來，「龍翔」就拿給伊吸食，約過20分鐘左
    右，「小黑」買東西回來，接到1 通電話後，就神色慌張告
    知屋內所有人說警察在門口埋伏，後來「小黑」跟「龍翔」
    說已經被通緝要趕快離開，並攀爬綁成1 條線的窗簾爬到樓
    下離開，如附表二所示之物是「小黑」為逃避警方查緝時，
    跑得太匆忙而掉落的，（警方提供林鈺埼照片供其辨識）「
    小黑」就是林鈺埼，伊和「小黑」完全不認識，這次是第1
    次見面云云（見偵一卷第21頁正、背面），及於同日偵訊時
    證稱：有1 個大包包裡面裝的東西都是林鈺埼的，那包東西
    是林鈺埼跑走時掉在外面的云云（見偵一卷第129 頁）。惟
    證人魏淑瑕已於98年12月10日偵訊時改稱：當天伊和綽號「
    小黑」的林鈺埼約在該汽車旅館門口，約下午5 、6 點，「
    小黑」開1 台自小客車載他1 個男的朋友過來，會合後伊就
    上車，3 人同車進入優館汽車旅館502 號房，查獲的咖啡色
    黑花布包不是伊的，不知道是誰的，咖啡色皮包和裡面的東
    西、附表二編號十至十二所示的東西是誰的伊不知道云云（
    見偵一卷第152-154 頁），於99年4 月26日偵訊時證稱：當
    天房間外扣得的咖啡色黑花布包應該是「大牛」的，「大牛
    」就是「牛仔」，房間外扣得的咖啡色皮包伊沒有看過，不
    曉得是何人丟到窗外的云云（見偵一卷第236 頁），於本院
    審理時證稱：伊當時是坐林鈺埼開的車進去房間，在後座還
    有1 名叫「牛仔」的男子，被警察逮捕之前，伊的朋友「龍
    翔」來找伊，「龍翔」帶江文吉一起來，扣案的咖啡色黑花
    布包（即偵一卷第50頁照片所示包包）是何人所有伊沒印象
    ，伊也不知道扣案的咖啡色包包（即偵一卷第49頁照片所示
    皮包）是何人所有，伊在房間內沒有看到有人拿這個包包，
    伊在警詢時會說查獲的包包是「小黑」的，是因為那時候警
    察來時就是要找「小黑」，伊當時以為是他的云云（見本院
    100 年9 月6 日審判筆錄第4-6 頁、第9 頁）；證人江文吉
    亦於98年12月10日偵訊時改稱：伊朋友「龍翔」騎機車載伊
    進去上開旅館房間，進房間時伊看到魏淑瑕和2 個男生在房
    內打牌，伊剛去的時候，看到扣案的咖啡色黑花布包是在房
    間裡面，但伊不知道為何會到窗外去，也不知該布包內的安
    非他命及殘渣袋是誰的，咖啡色皮包是誰的伊沒有印象，該
    皮包和皮包裡面的東西、附表二編號十至十二所示的東西是
    誰的伊不知道云云（見偵一卷第152-154 頁），於99年4 月
    26日偵訊時證稱：當天房間外扣得的咖啡色黑花布包伊不知
    道是誰的，房間外扣得的咖啡色皮包伊沒有看過，不曉得是
    何人丟到窗外的云云（見偵一卷第236 頁），復於本院審理
    時證稱：（警察來之前）當時屋內有伊、魏淑瑕、「龍祥」
    、林鈺埼及1 個不知道名字的人，伊跟「龍祥」是最後到的
    ，林鈺埼說警察在門口後，除了伊跟魏淑瑕外，其餘3 人都
    跑走了，他們有帶包包跑走，扣案的咖啡色皮包及黑花布包
    （即偵一卷第49、50頁照片所示包包）都不是林鈺埼所帶的
    背包，伊沒有看過這2 個包包云云（見本院100 年10月18日
    審判筆錄第3-5 頁、第7 頁、第9 頁），則關於如附表二所
    示之物究竟為何人所有乙節，證人魏淑瑕、江文吉前後所述
    均有不一，渠等證詞之憑信性已有可疑。
  (三)再查，警方於98年11月27日凌晨0 時30分許進入上開旅館房
    間時，房內只有證人魏淑瑕、江文吉2 人，被告林鈺埼與「
    龍翔」均已逃離現場，前已敘明，則證人魏淑瑕、江文吉2
    人於同日接受警詢及檢察官偵訊，被問及如附表二所示之物
    為何人所有時，出於保護自己、撇清犯罪嫌疑之意圖，乃逕
    自否認該等物品為己所有，並推給已經不在現場、無法當場
    抗辯之人承擔，即屬人之常情，而被告林鈺埼係承租並駕駛
    車號6228-EM 號自用小客車之人，比「龍翔」更難置身事外
    ，且「龍翔」係證人江文吉同行之友人，與證人江文吉較有
    交情，故證人魏淑瑕、江文吉既處於與被告林鈺埼利害關係
    相反之立場（要將責任推給不在現場之人），復可能有意圖
    縮小牽連範圍、考慮交情深淺等因素（決定將責任推給被告
    林鈺埼而非「龍翔」），則該2 人於98年11月27日警、偵訊
    時指稱如附表二所示之物均係被告林鈺埼所有云云，實難遽
    認屬實，自非可信。
  (四)按認定犯罪事實應依證據，為刑事訴訟法所明定，故被告否
    認犯罪事實所持之辯解，縱屬不能成立，仍非有積極證據足
    以證明其犯罪行為，不能遽為有罪之認定，最高法院30年上
    字第1831號判例意旨可資參照。本件被告林鈺埼固辯稱：伊
    開車進入上開汽車旅館時，魏淑瑕坐在副駕駛座，1 名綽號
    「牛仔」（或「大牛」）之男子（下稱「牛仔」）躲在後座
    的腳踏墊，是3 個人一起進去房間，警察來臨檢時，伊、「
    牛仔」、「龍翔」都從窗戶爬下逃離，附表二所示的2 個包
    包應該都是「牛仔」的，「牛仔」有上伊的車，伊有看到他
    拿云云，然查，證人魏淑瑕、江文吉於98年11月27日接受警
    詢及檢察官偵訊時均未提及房間內尚有第5 人（除了林鈺埼
    、魏淑瑕、江文吉、「龍翔」以外），且就「牛仔」進入上
    開旅館房間之經過，被告林鈺埼先於99年1 月14日偵訊時供
    稱：伊當天下午4 、5 點進入汽車旅館時，是開車載魏淑瑕
    與「牛仔」去的云云（見偵一卷第199 頁），於99年4 月26
    日偵訊時則改稱：當天「大牛」是自己來的，他是來找魏淑
    瑕的，伊在（旅館）外面遇到魏淑瑕，然後與魏淑瑕一起進
    去，當時伊開車，車上就只有伊與魏淑瑕云云（見偵一卷第
    236 頁），於本院審理時又改稱：伊進入汽車旅館時連同伊
    在內有3 人，伊開車，魏淑瑕坐在副駕駛座，「牛仔」躲在
    後座的腳踏墊，因為進去時不想要太複雜，所以請「牛仔」
    先躲起來，「牛仔」也有進入汽車旅館內，伊進入502 號室
    時就是看到同車的3 個人（伊和魏淑瑕、「牛仔」）云云（
    見本院100 年6 月28日審判筆錄第19-20 頁）；證人即共同
    被告魏淑瑕則先於98年12月10日偵訊時證稱：當天伊和綽號
    「小黑」的林鈺埼約在該汽車旅館門口，約下午5 、6 點，
    「小黑」開1 台自小客車載他1 個男的朋友過來，會合後伊
    就上車，3 人同車進入優館汽車旅館502 號房云云（見偵一
    卷第152 頁），於99年4 月26日偵訊時改稱：要進汽車旅館
    的時候，林鈺埼是有載1 個男的過來，但是該名男子沒有一
    起上來，伊不知道該名男子是何人，伊不認識，林鈺埼當天
    進汽車旅館後，又出去1 次，他第2 次才載「牛仔」進來云
    云（見偵一卷第236 頁），於本院審理時再改稱：伊當時是
    坐林鈺埼開的車進去旅館，在後座還有1 名叫「牛仔」的男
    子，進去後是開502 號房云云（見本院100 年9 月6 日審判
    筆錄第4 頁），由是可知，被告林鈺埼與證人魏淑瑕所述不
    僅相互歧異，亦均前後不一，實難採信，故被告林鈺埼辯稱
    ：有1 名綽號「牛仔」之男子曾到過上開旅館房間，如附表
    二所示之2 個包包均為「牛仔」所有云云，難認屬實。惟依
    照上開判例要旨，本件既無積極證據足資認定如附表二所示
    之物為被告林鈺埼所持有，尚難僅以其辯解不足採信或未能
    明確供出該等物品係何人所有，即逕自推測該等物品係被告
    林鈺埼所持有。
  (五)又被告林鈺埼於警方進入上開旅館房間前雖有先行逃離現場
    之舉動，惟被告林鈺埼當時正因毒品案件遭板橋地檢署通緝
    中（於98年11月24日通緝，嗣於同年12月17日為警緝獲），
    有其臺灣高等法院被告前案紀錄表1 份在卷可憑，且警方到
    達前，被告林鈺埼甫於該旅館房間內施用海洛因1 次，另涉
    有施用第一級毒品犯行（犯罪事實及證據理由詳如前述），
    是被告林鈺埼為避免遭到逮捕及查獲上開犯行，自有逃離現
    場之明顯動機，亦不得僅因其先行逃離現場，即認如附表二
    所示之物確係其持有。
  (六)綜上，公訴人提出之證據，尚未達於通常一般人均不致於有
    所懷疑，而得確信如附表二所示之物係被告林鈺埼持有（包
    括與他人共同持有）之程度，更無從確信被告林鈺埼有意圖
    販賣而購入如附表二編號九、十一所示海洛因之行為，或於
    購入後、查獲前已起意伺機販賣上開海洛因。是公訴意旨認
    被告林鈺埼持有如附表二編號九、十一所示之海洛因，此部
    分係涉犯毒品危害防制條例第5 條第1 項之意圖販賣而持有
    第一級毒品罪，即有未合。此外，復查無其他證據證明被告
    林鈺埼確有公訴人所指此部分之犯行，然公訴意旨認此部分
    與前揭經論罪科刑部分（指持有如附表一編號一所示第一級
    毒品之行為）為事實上一罪，爰不另為無罪之諭知。
貳、無罪及免訴部分：
一、公訴意旨略以：
  (一)被告魏淑瑕與林鈺埼共同於不詳時點向真實姓名年籍不詳綽
    號「阿龍」之成年男子等人購入數量不詳之海洛因及甲基安
    非他命後，即萌生伺機賣予他人牟利之意圖，而持有海洛因
    及甲基安非他命。嗣於98年11月27日凌晨0 時30分許，在臺
    北縣林口鄉○○○路○ 段389 號優館汽車旅館502 號房內為
    警查獲，並於房內扣得如附表一所示之物，另於房間窗戶外
    之臨中華電信機房處扣得及起出如附表二所示之物。因認被
    告魏淑瑕此部分涉犯毒品危害防制條例第5 條第1 項、第2
    項之意圖販賣而持有第一、二級毒品罪嫌，另被告林鈺埼則
    涉犯毒品危害防制條例第5 條第2 項之意圖販賣而持有第二
    級毒品罪嫌云云（被告林鈺埼此部分被訴涉犯毒品危害防制
    條例第5 條第1 項之意圖販賣而持有第一級毒品罪嫌部分，
    業已論述如前）。
  (二)被告魏淑瑕與林鈺埼共同於98年12月17日20時30分許前之某
    時取得數量不詳之海洛因及甲基安非他命後，即萌生伺機賣
    予他人牟利之意圖，而持有海洛因及甲基安非他命。嗣於98
    年12月17日20時30分許，被告林鈺埼先在其位於臺北縣五股
    鄉（現改制為新北市五股區，以下同）民義路1 段79號住處
    之地下室39號停車格為警查獲，並當場扣得其隨身所攜帶之
    海洛因2 包（詳如附表三所示）；旋又在被告林鈺埼位於同
    址8 樓之住處內查獲被告魏淑瑕，復扣得如附表四所示之物
    ，其後另在同上址住處之後方山坡處，再扣得如附表五所示
    之物。因認被告魏淑瑕、林鈺埼此部分均涉犯毒品危害防制
    條例第5 條第1 項、第2 項之意圖販賣而持有第一、二級毒
    品罪嫌云云。
二、按犯罪事實應依證據認定之，無證據不得認定犯罪事實；不
    能證明被告犯罪者，應諭知無罪之判決。又案件曾經判決確
    定者，應諭知免訴之判決，刑事訴訟法第154 條第2 項、第
    301 條第1 項前段、第302 條第1 款分別定有明文。而事實
    之認定，應憑證據，如未能發現相當證據，或證據不足以證
    明，自不能以推測或擬制之方法，以為裁判基礎，最高法院
    40年台上字第86號判例意旨足資參照。再按依刑事訴訟法第
    161 條第1 項之規定：檢察官就被告犯罪事實，應負舉證責
    任，並指出證明之方法。因此，檢察官對於起訴之犯罪事實
    ，應負提出證據及說服之實質舉證責任。倘其所提出之證據
    ，不足為被告有罪之積極證明，或其指出證明之方法，無從
    說服法院以形成被告有罪之心證，基於無罪推定之原則，自
    應為被告無罪判決之諭知，亦有最高法院92年台上字第128
    號判例要旨足參。且刑事訴訟上證明之資料，無論其為直接
    證據或間接證據，均須達於通常一般人均不致於有所懷疑，
    而得確信其為真實之程度，始得據為有罪之認定，若其關於
    被告是否犯罪之證明未能達此程度，而有合理性懷疑之存在
    ，致使無從形成有罪之確信，根據「罪證有疑，利於被告」
    之證據法則，即不得遽為不利被告之認定，此觀諸最高法院
    76年台上字第4986號判例意旨亦甚明顯。
三、本件公訴人認被告魏淑瑕、林鈺埼涉有上開意圖販賣而持有
    第一、二級毒品罪嫌，無非係以：被告魏淑瑕、林鈺埼於
    警、偵訊時之供述；證人江文吉於警、偵訊時之證述；
    證人洪政義於警詢時之證述；卷附臺北縣政府警察局新莊
    分局98年12月28日北縣警新偵字第0980065364號函暨所附車
    號6228-EM 號自用小客車於98年11月26日登記入住優館汽車
    旅館之住房登記表影本、現場監視錄影光碟1 片、進出監視
    畫面一覽表1 份、監視畫面翻拍照片16張、車號6228-EM 號
    自用小客車行車執照、汽車租賃契約書、車號查詢汽車車籍
    資料、刑事警察局98年12月9 日刑鑑字第0980169374號鑑定
    書、99年1 月7 日刑鑑字第0980178473號鑑定書、調查局濫
    用藥物實驗室98年12月28日調科壹字第09823034110 號鑑定
    書、99年1 月14日調科壹字第09923001600 號鑑定書各1 份
    ；扣案如附表一至五所示之物等，資為論罪依據。
四、訊據被告魏淑瑕固坦承曾於98年11月27日凌晨0 時30分許，
    在臺北縣林口鄉○○○路○ 段389 號優館汽車旅館502 號房
    內為警查獲，警方於房內扣得如附表一所示之物，並於房間
    窗戶外之中華電信機房內及機房旁邊貨櫃上或地上分別扣得
    如附表二所示之物，另警方曾於如附表三至五所示之時、地
    分別扣得如附表三至五所示之物等事實，惟堅詞否認有何意
    圖販賣而持有第一、二級毒品之犯行，辯稱：伊於98年11月
    27日凌晨警方進入優館汽車旅館502 號房間時雖然在場，但
    警方在旅館房間裡及房間窗戶外查獲的毒品都不是伊的，伊
    不清楚是誰的，又警方於98年12月17日進入臺北縣五股鄉○
    ○路○ 段79之8 號8 樓林鈺埼住處前，伊雖然有在那裡，但
    當時該住處內還有1 名綽號「牛仔」之男子，警察來的時候
    伊正在上廁所，「牛仔」敲門說有人在撬大門，叫伊趕快離
    開，伊離開廁所時，「牛仔」就已經在陽台窗戶柵欄那邊攀
    爬，伊也跟著他往下面攀爬，伊爬到7 樓時，躲在7 樓的陽
    台，7 樓住戶剛好進來，伊知道是警察後就走出去到樓梯間
    ，就被警察逮捕，如附表三至五所示的毒品都不是伊的，伊
    沒有持有上開查獲的毒品，也沒有意圖販賣而持有第一、二
    級毒品等語；另被告林鈺埼固坦承曾於98年11月26日17時11
    分許駕駛車號6228-EM 號自用小客車搭載被告魏淑瑕前往上
    開優館汽車旅館登記入住502 號房，嗣於警方進入該房間前
    由窗戶逃離現場，且曾於98年12月17日20時30分許，在其位
    於臺北縣五股鄉○○路○ 段79之8 號8 樓住處之地下室39號
    停車格為警查獲並扣得海洛因2 包（如附表三所示），警方
    復於如附表四、五所示之時、地分別扣得如附表四、五所示
    之物等事實，惟亦堅詞否認有何意圖販賣而持有第一、二級
    毒品之犯行，辯稱：如附表二、附表四編號一、二、五及附
    表五編號一、三至五所示之物均非伊所有，都是綽號「牛仔
    」（或「大牛」）之男子所有，伊沒有持有那些毒品，也沒
    有意圖販賣而持有第一、二級毒品等語。
五、經查：
  (一)關於98年11月27日查獲案件部分：
  1.公訴人提出之證據，尚不足以證明如附表二所示之物係被告
    林鈺埼持有（包括與他人共同持有）之事實，前已敘明（詳
    見前開壹、三部分），而被告魏淑瑕於警、偵訊及本院審理
    時始終否認如附表一編號一及附表二所示之物係其所持有，
    被告林鈺埼或證人江文吉於警、偵訊及本院審理時歷次供述
    或證述中，亦從未指稱上開物品係被告魏淑瑕所持有，公訴
    人復未提出其他積極證據證明上開物品係被告魏淑瑕持有（
    包括與他人共同持有），自難認定被告魏淑瑕確有持有（包
    括與他人共同持有）如附表一編號一及附表二所示之物之行
    為，更無從認定被告魏淑瑕與被告林鈺埼之間有共同意圖販
    賣而購入上開海洛因、甲基安非他命之行為，或於購入後、
    查獲前已起意伺機販賣上開毒品。
  2.至警方自被告魏淑瑕隨身皮包內扣得之帳冊（小冊子）1 本
    上固經被告魏淑瑕寫有許多綽號（例如「輝」、「廚」、「
    胖」、「星」、「支」等），綽號下方寫有許多日期、數字
    或加減計算式，偶爾亦有「2g」、「26g-4g」、「3g」、「
    ♂」、「1/4 」等內容（見偵一卷第61-101頁），然被告魏
    淑瑕於警、偵訊及本院審理時均否認上開帳冊係記載毒品交
    易之記錄，辯稱：上開帳冊是記載伊平常跟朋友賭博的資金
    往來等語；而由該帳冊記載內容觀之，各綽號下方大多為數
    字或加減計算式，數字旁有些有寫日期有些沒寫，「2g」、
    「26g-4g」、「3g」、「♂」、「1/4 」等內容僅偶爾、零
    星出現，上開記載並無可供辨認確係販賣毒品過程中關於交
    易記錄之特徵，帳冊內亦未載明上開數量、數字、符號之意
    義，公訴人復未進一步舉證證明該帳冊內容即為被告魏淑瑕
    販賣毒品之交易記錄，實難認定該帳冊內容與販賣毒品有何
    關連，是該帳冊尚難作為被告魏淑瑕有本件販賣或意圖販賣
    而持有第一、二級毒品犯行之佐證。
  (二)關於98年12月17日查獲案件部分：
  1.被告林鈺埼曾因另涉毒品案件經板橋地檢署通緝，於98年12
    月17日20時30分許，在其住處（臺北縣五股鄉○○路○ 段79
    之8 號8 樓）之地下室39號停車格為警逮捕，經警在其身上
    查獲如附表三所示之海洛因2 包，警方旋即帶同被告林鈺埼
    返回其位於臺北縣五股鄉○○路○ 段79之8 號8 樓之住處，
    在警方尚未進入被告林鈺埼上開住處屋內時，原在屋內之被
    告魏淑瑕即由窗戶攀爬水管下樓，試圖逃離現場，惟爬到7
    樓時即被7 樓住戶發現，並由警方帶回被告林鈺埼上開住處
    ，嗣警方搜索被告林鈺埼上開住處，扣得如附表四所示之物
    ，復於98年12月18日11時30分許，在被告林鈺埼上開住處後
    面山坡處，扣得如附表五所示之物等事實，業據被告林鈺埼
    、魏淑瑕2 人坦承不諱，核與證人即參與承辦本案之警員王
    忠仁、廖武郎於本院審理時證述之情節大致相符，復有查獲
    現場及扣案物照片25張、調查局濫用藥物實驗室99年1 月14
    日調科壹字第09923001600 號鑑定書、刑事警察局99年1 月
    7 日刑鑑字第0980178473號鑑定書、調查局100 年1 月19日
    調科壹字第10000027340 號函暨所附毒品分包稱重結果各1
    份（見板橋地檢署99年度偵字第803 號偵查卷〈下稱偵二卷
    〉第48頁至第53頁背面、第84頁、第98頁、第103 頁、本院
    卷第105-106 頁）及如附表三、四、五所示之物扣案可稽；
    又如附表三、附表四編號三、四及附表五編號二所示之海洛
    因2 包、玻璃球6 個、海洛因殘渣袋1 只、安非他命吸食器
    （玻璃球組）1 組等物為被告林鈺埼所有，如附表五編號六
    所示之信封4 封為被告魏淑瑕所有之事實，亦據被告林鈺埼
    、魏淑瑕分別供述在卷，均堪認屬實。
  2.次查，關於警方帶同被告林鈺埼返回上開住處前，該住處屋
    內有哪些人在場，及如附表四編號一、二、五、附表五編號
    一、三、四、五所示之物為何人所有等節，被告林鈺埼於警
    詢時供稱：如附表四編號一、二、五、附表五編號一、三、
    四、五所示之物應該是綽號「牛仔」之男子所有，伊於98年
    12月17日16、17時許打電話向「牛仔」購買海洛因，「牛仔
    」於當日18、19時許送海洛因到伊家給伊，伊是購買2 小包
    海洛因，即警方在伊身上查獲的海洛因，伊遭警方查獲後返
    回住處時，「牛仔」可能發覺伊已遭警方查緝到案，所以從
    伊住處攀爬水管逃逸，魏淑瑕則是要來把伊之前賣給她姊姊
    的車開回去等語（見偵二卷第21-22 頁），於98年12月18日
    偵訊時供稱：警方到伊家時，魏淑瑕在伊家等伊牽車給她，
    在伊家查獲的毒品是「阿牛」的，因為伊向「阿牛」買毒品
    ，所以「阿牛」到伊家，後來「阿牛」就跑掉了等語（見偵
    二卷第79頁），於99年1 月14日偵訊時供稱：魏淑瑕跟伊是
    朋友關係，來找伊牽車，在伊租屋處查獲的3 包海洛因及11
    包安非他命都是「牛仔」的，在後方山坡查獲的物品應該都
    是「牛仔」的，至於吸食器應該是伊的等語（見偵二卷第95
    頁），復於本院審理時以證人身分證稱：98年12月17日伊是
    在地下室被查獲的，伊從8 樓坐電梯到地下室前，8 樓還有
    魏淑瑕及「牛仔」，伊跟「牛仔」拿海洛因，所以他才會來
    伊家，伊身上的2 包海洛因就是跟「牛仔」買的，伊被警察
    查獲以後，進入8 樓房間時，看到前面的窗戶跟後面的窗戶
    都是打開的，裡面沒有人了，伊不知道裡面的人去哪裡了，
    當天伊下樓是因為那時伊要拿鑰匙給朋友，請朋友幫伊把放
    在三重的車子開去還給租車行，伊叫「牛仔」等伊一下，因
    為「牛仔」會請伊一點安非他命，伊不知道是誰把毒品丟到
    住處後的山坡，因為伊在地下室已經被查獲了等語（見本院
    100 年6 月28日審判筆錄第20-21 頁、第25-27 頁）；被告
    魏淑瑕亦於警詢時供稱：臺北縣五股鄉○○路○ 段79之8 號
    8 樓是林鈺埼的住處，警方到場搜索時，伊聽到有人在撞擊
    門的聲音，伊看到林鈺埼的朋友綽號「牛阿」之男子由房間
    的窗戶攀爬下樓、跑走，因為伊不知道是誰在撬門，害怕所
    以就跟著要從窗戶爬下，但因為體力不支，被7 樓的住戶救
    下來，然後就被警方帶回8 樓，伊沒有丟東西下樓，但伊沒
    有看到「牛阿」有沒有丟東西下樓，伊當天是要去跟林鈺埼
    取車，伊不認識「牛阿」，伊進去時該名男子就在裡面了，
    在後方山坡查獲的物品，4 個信封是伊所有，其他是「牛阿
    」所有等語（見偵二卷第26-28 頁），於98年12月18日偵訊
    時供稱：伊和林鈺埼是朋友，伊去他家牽車，林鈺埼說他要
    把車鑰匙還給別人，叫伊在樓上等一下，被查扣的毒品不是
    伊的，當時是「阿牛」從窗戶爬下去，並叫伊快跑，所以伊
    才跑的，伊不知道是誰把海洛因4 包、分裝袋206 個、殘渣
    袋14只、安非他命吸食器丟出去的，不是伊丟的等語（見偵
    二卷第72-73 頁），再於本院審理時以證人身分證稱：伊於
    98年12月17日到林鈺埼住處是要去牽向林鈺埼買的車，伊到
    了以後還有看到1 個叫做「牛仔」的人，伊不知道「牛仔」
    為何會去林鈺埼的住處，伊到了之後沒多久，想要牽車離開
    ，林鈺埼要伊先等一下，他有接到1 通電話，好像要把鑰匙
    還給他朋友，後來伊在上廁所，上到一半的時候，「牛仔」
    敲門說有人在撬大門，叫伊趕快離開，伊開廁所門的時候，
    「牛仔」就已經在陽台窗戶柵欄那邊攀爬，伊也跟著他要往
    下面攀爬，伊爬到7 樓時，躲在7 樓的陽台，7 樓的住戶剛
    好進來，伊知道是警察就走出去到樓梯間，就被警察逮捕了
    ，丟在後山坡的海洛因等東西是何人丟伊沒看到，伊想應該
    是「牛仔」，伊把信放在屁股後面的口袋，伊在攀爬時信掉
    到樓下，當天伊見到「牛仔」時，「牛仔」坐在沙發上，後
    來警察在屋子內查到裝毒品的包包，就是在伊看到「牛仔」
    所坐的位置上，所以伊認為應該是他的等語（見本院100 年
    9 月6 日審判筆錄第6-7 頁、第11-12 頁、第14頁）。由上
    可知，被告林鈺埼、魏淑瑕上開歷次供述或證述內容不僅互
    核大致相符且前後一致，此間經審理中行交互詰問之結果，
    亦未有何語焉不詳、說詞反覆之明顯瑕疵，堪予採信，應認
    於警方進入被告林鈺埼上開住處前，除被告魏淑瑕外，另有
    1 名真實姓名年籍不詳，綽號「牛仔」（或「阿牛」、「牛
    阿」，下稱「牛仔」）之男子亦在該屋內。
  3.承上所述，被告林鈺埼上開住處屋內除被告林鈺埼、魏淑瑕
    外，既曾有第三人「牛仔」進入、停留，則在該處及後方山
    坡處查獲之物品究竟係何人所持有，即須有積極證據始得認
    定，尚難因上開處所為被告林鈺埼之住處，或被告魏淑瑕亦
    曾在該處停留，即認該等物品必為被告2 人所持有。本件被
    告2 人均否認持有如附表四編號一、二、五、附表五編號一
    、三、四、五所示之物，公訴人復未提出其他積極證據證明
    上開扣案物品並非「牛仔」持有，而係被告林鈺埼或魏淑瑕
    所持有，自難僅憑上開處所為被告林鈺埼之住處，及被告魏
    淑瑕曾在該處停留等事實，遽認該等物品應屬被告2 人持有
    ，更無從認定被告2 人有共同意圖販賣而購入上開扣案海洛
    因、甲基安非他命之行為，或於購入後、查獲前已起意伺機
    販賣上開毒品。
  4.又被告魏淑瑕於警方進入被告林鈺埼上開住處前雖有先行逃
    離現場之舉動，惟被告魏淑瑕曾有多次施用毒品之前科，且
    甫於98年12月16日或17日在不詳處所施用過第一級海洛因，
    另涉有施用第一級毒品犯行（該部分犯行業經臺灣高等法院
    以100 年度上訴字第601 號判處有期徒刑7 月，再經最高法
    院以100 年度台上字第4125號駁回上訴確定），此有其臺灣
    高等法院被告前案紀錄表1 份在卷可按，是被告魏淑瑕為避
    免經警查獲上開犯行，自有逃離現場之動機，不得僅因其先
    行逃離現場，即認如附表四編號一、二、五、附表五編號一
    、三、四、五所示之物為其所持有。
  5.再查，如附表三所示海洛因2 包及如附表四編號四所示海洛
    因殘渣袋1 只，雖係被告林鈺埼所有，前已敘明，惟被告林
    鈺埼於98年12月17日為警查獲時，本身即有施用第一級毒品
    海洛因之習慣，其於當日為警查獲前亦甫有施用第一級毒品
    海洛因之行為（係於98年12月17日18時許，在其位於臺北縣
    五股鄉○○路○ 段79之8 號8 樓住處內，以將海洛因摻於香
    菸中吸食之方式，施用海洛因1 次，該次犯行業經本院於99
    年5 月14日以99年度訴字第982 號判處有期徒刑9 月，並於
    同年6 月14日確定），此據被告於警詢時供述明確，並有本
    院99年度訴字第982 號刑事判決、臺灣高等法院被告前案紀
    錄表在卷可佐。是被告林鈺埼既有施用海洛因之習慣，自有
    購入海洛因以供施用之需要，且如附表三所示海洛因2 包及
    如附表四編號四所示海洛因殘渣袋1 只內所含之海洛因粉末
    數量甚少，公訴人復未舉證證明被告林鈺埼係基於販賣第一
    級毒品之犯意而購入上開海洛因，或於購入後，已在何時、
    何種情況下起意販賣，自無從認定被告林鈺埼有基於販賣之
    犯意而購入上開海洛因或意圖販賣而持有之行為。
六、綜上所述，本件公訴人所提出之證據，尚未達於通常一般人
    均不致於有所懷疑，而得確信如附表二、附表四編號一、二
    、五、附表五編號一、三、四、五所示之物確為被告林鈺埼
    或魏淑瑕持有之程度，更未達於得確信被告林鈺埼確有此部
    分意圖販賣而持有第一、二級毒品犯行，及被告魏淑瑕確有
    意圖販賣而持有第一、二級毒品犯行之程度，本院自無從形
    成被告林鈺埼此部分有罪及被告魏淑瑕有罪之確信，此外，
    復查無其他積極證據足資認定被告2 人確有公訴人所指之上
    開犯行，除被告林鈺埼被訴意圖販賣而持有如附表三及附表
    四編號四所示第一級毒品部分應為免訴判決外（此部分詳如
    後述），關於被告林鈺埼其餘被訴意圖販賣而持有第一、二
    級毒品及被告魏淑瑕被訴意圖販賣而持有第一、二級毒品部
    分，既不能證明其等犯罪，參照前開法條之規定，依法自應
    為被告林鈺埼此部分無罪及被告魏淑瑕無罪之諭知。
七、又依刑事訴訟法第267 條、第268 條規定，刑事裁判採訴訟
    主義，法院應就已經起訴及起訴效力所及之犯罪事實全部加
    以審判，將審理結果之裁判主旨記載於判決書之主文欄，以
    回應起訴之請求。故檢察官以實質上一罪起訴者，法院審理
    結果，如認其中一部有罪，他部無罪、免訴或不受理，其判
    決主文固僅須記載有罪部分，以為單一刑罰權之宣示，而就
    其餘部分於理由欄敘明毋庸於主文另行諭知之理由，即為已
    足；但如認為一部應免訴或不受理，他部無罪，則應全部於
    主文內加以記載，始足以表示已就起訴事實全部加以裁判，
    以符訴訟主義之本旨（最高法院55年度第4 次民、刑庭總會
    會議決議、96年度台非字第129 號判決意旨參照）。是本件
    起訴書證據並所犯法條欄固未記載被告林鈺埼另涉有毒品危
    害防制條例第11條第1 項之持有第一級毒品罪嫌，惟依上開
    起訴事實觀之，起訴範圍亦包括被告林鈺埼持有第一級毒品
    部分，而被告林鈺埼確有持有如附表三及附表四編號四所示
    第一級毒品海洛因2 包及海洛因殘渣（裝在該只海洛因殘渣
    袋內）之行為，前已敘明，雖無證據足以證明其係意圖販賣
    而販入或基於意圖販賣之意思而持有上開海洛因，然揆諸前
    揭說明，本院仍應就其上開持有如附表三及附表四編號四所
    示第一級毒品海洛因之犯行予以審理。查被告林鈺埼本有施
    用海洛因之習慣，其持有上開海洛因2 包及海洛因殘渣袋1
    只內之海洛因殘渣係供己施用之用，業據其供述在卷，則被
    告林鈺埼上開持有第一級毒品之低度行為，自應為其施用第
    一級毒品之高度行為所吸收，而被告林鈺埼前開於98年12月
    17日為警查獲前施用第一級毒品海洛因之犯行（於98年12月
    17日18時許施用），業經本院於99年5 月14日以99年度訴字
    第982 號判處有期徒刑9 月，並於同年6 月14日確定，已如
    前述，則被告林鈺埼上開持有第一級毒品海洛因之犯行，已
    為該案確定判決效力所及，公訴人竟就該曾經判決確定之同
    一案件，向本院重行起訴，並於99年10月8 日繫屬本院，依
    刑事訴訟法第302 條第1 款規定，被告林鈺埼該部分被訴持
    有第一級毒品部分即應諭知免訴之判決。
據上論斷，應依刑事訴訟法第299 條第1 項前段、第300 條、第
301 條第1 項前段、第302 條第1 款，毒品危害防制條例第10條
第1 項、第18條第1 項前項，判決如主文。
本案經檢察官林修平到庭執行職務。
中    華    民    國   100    年    11    月    30    日
                  刑事第十三庭  審判長法  官  楊仲農
                                      法  官  謝梨敏
                                      法  官  楊筑婷
以上證明與原本無異。
如不服本判決，應於判決送達後10日內敘明上訴理由，向本院提
出上訴狀（應附繕本），上訴於臺灣高等法院。其未敘述上訴理
由者，應於上訴期間屆滿後20日內向本院補提理由書「切勿逕送
上級法院」。
                                      書記官  傅淑芳
中    華    民    國   100    年    11    月    30    日
┌──────────────────────────────────────┐
│附表一：警方於98年11月27日0 時30分許，在優館汽車旅館502 號房內查扣之物品    │
├──┬────────────┬───┬──────────────────┤
│編號│   品  名  及  數  量   │所有人│            備        註            │
├──┼────────────┼───┼──────────────────┤
│一  │摻有海洛因之峰牌香菸1 支│林鈺埼│在房內桌上查獲                      │
├──┼────────────┼───┼──────────────────┤
│二  │帳冊（小冊子）1 本      │魏淑瑕│在魏淑瑕隨身皮包內查獲              │
├──┼────────────┼───┼──────────────────┤
│三  │W205行動電話（含門號0987│魏淑瑕│在魏淑瑕隨身皮包內查獲              │
│    │243844號SIM 卡）、MP3 行│      │                                    │
│    │動電話（含門號0000000000│      │                                    │
│    │號SIM 卡）各1 支        │      │                                    │
├──┼────────────┼───┼──────────────────┤
│四  │現金新臺幣57,700元      │魏淑瑕│在魏淑瑕隨身皮包內查獲              │
└──┴────────────┴───┴──────────────────┘
┌──────────────────────────────────────┐
│附表二：警方於98年11月27日0 時55分許，在優館汽車旅館旁中華電信機房查扣之物品│
├──┬────────────┬───┬──────────────────┤
│編號│   品  名  及  數  量   │所有人│            備        註            │
├──┼────────────┼───┼──────────────────┤
│一  │咖啡色黑花布包1 個      │不明  │在中華電信機房內地上查獲            │
├──┼────────────┼───┼──────────────────┤
│二  │甲基安非他命5 包（夾鏈袋│不明  │在上開咖啡色黑花布包內查獲，該5 包甲│
│    │上記載編號1-5 ）        │      │基安非他命與附表二編號五、十所示甲基│
│    │                        │      │安非他命共8 包，合計驗前淨重140.33公│
│    │                        │      │克，驗餘淨重140.14公克              │
├──┼────────────┼───┼──────────────────┤
│三  │安非他命殘渣袋5 只      │不明  │在上開咖啡色黑花布包內查獲          │
├──┼────────────┼───┼──────────────────┤
│四  │咖啡色皮包1 個          │不明  │在中華電信機房內地上查獲            │
├──┼────────────┼───┼──────────────────┤
│五  │甲基安非他命2 包（夾鏈袋│不明  │在上開咖啡色皮包內查獲，該2 包甲基安│
│    │上記載編號6 、7 ）      │      │非他命與附表二編號二、十所示甲基安非│
│    │                        │      │他命共8 包，合計驗前淨重140.33公克，│
│    │                        │      │驗餘淨重140.14公克                  │
├──┼────────────┼───┼──────────────────┤
│六  │磅秤1 台                │不明  │在上開咖啡色皮包內查獲              │
├──┼────────────┼───┼──────────────────┤
│七  │安非他命吸食器1 個      │不明  │在上開咖啡色皮包內查獲              │
├──┼────────────┼───┼──────────────────┤
│八  │安非他命殘渣袋6 只      │不明  │在上開咖啡色皮包內查獲              │
├──┼────────────┼───┼──────────────────┤
│九  │海洛因殘渣袋4 只        │不明  │在上開咖啡色皮包內查獲              │
├──┼────────────┼───┼──────────────────┤
│十  │甲基安非他命1 包（夾鏈袋│不明  │在中華電信機房旁邊之貨櫃上或地上查獲│
│    │上記載編號8 ）          │      │，該包甲基安非他命與附表二編號二、五│
│    │                        │      │所示甲基安非他命共8 包，合計驗前淨重│
│    │                        │      │140.33公克，驗餘淨重140.14公克      │
├──┼────────────┼───┼──────────────────┤
│十一│海洛因1 包              │不明  │在中華電信機房旁邊之貨櫃上或地上查獲│
│    │                        │      │，驗前淨重11.49 公克，驗餘淨重11.46 │
│    │                        │      │公克                                │
├──┼────────────┼───┼──────────────────┤
│十二│安非他命殘渣袋5 只      │不明  │在中華電信機房旁邊之貨櫃上或地上查獲│
└──┴────────────┴───┴──────────────────┘
┌──────────────────────────────────────┐
│附表三：警方於98年12月17日20時30分許，在臺北縣五股鄉○○路○ 段79號地下室39號│
│        停車格查獲林鈺埼時，在林鈺埼身上扣得之物品                          │
├──┬────────────┬───┬──────────────────┤
│編號│   品  名  及  數  量   │所有人│            備        註            │
├──┼────────────┼───┼──────────────────┤
│一  │海洛因2 包（扣案物編號15│林鈺埼│編號15驗餘淨重0.41公克、編號16驗餘淨│
│    │、16）                  │      │重0.88公克，該2 包海洛因業經本院99年│
│    │                        │      │度訴字第982 號刑事案件宣告沒收銷燬  │
└──┴────────────┴───┴──────────────────┘
┌──────────────────────────────────────┐
│附表四：警方於98年12月17日21時許，在臺北縣五股鄉○○路○ 段79之8 號8 樓林鈺埼│
│        住處內查扣之物品                                                    │
├──┬────────────┬───┬──────────────────┤
│編號│   品  名  及  數  量   │所有人│            備        註            │
├──┼────────────┼───┼──────────────────┤
│一  │甲基安非他命11包        │不明  │合計驗前淨重約81.43 公克，驗餘淨重約│
│    │                        │      │81.17 公克                          │
├──┼────────────┼───┼──────────────────┤
│二  │海洛因3 包（扣案物編號3 │不明  │編號3 驗餘淨重4.28公克、編號4 驗餘淨│
│    │、4 、14）              │      │重10.33 公克、編號14驗餘淨重0.02公克│
├──┼────────────┼───┼──────────────────┤
│三  │玻璃球6 個              │林鈺埼│業經本院99年度訴字第982 號刑事案件宣│
│    │                        │      │告沒收                              │
├──┼────────────┼───┼──────────────────┤
│四  │海洛因殘渣袋1 只        │林鈺埼│業經本院99年度訴字第982 號刑事案件宣│
│    │                        │      │告沒收                              │
├──┼────────────┼───┼──────────────────┤
│五  │電子磅秤1 台            │不明  │                                    │
└──┴────────────┴───┴──────────────────┘
┌──────────────────────────────────────┐
│附表五：警方於98年12月18日11時30分許，在臺北縣五股鄉○○路○ 段79之8 號後面山│
│        坡查扣之物品                                                        │
├──┬────────────┬───┬──────────────────┤
│編號│   品  名  及  數  量   │所有人│            備        註            │
├──┼────────────┼───┼──────────────────┤
│一  │海洛因4 包（扣案物編號17│不明  │編號17驗餘淨重2.91公克、編號18驗餘淨│
│    │-20）                   │      │重3.57公克、編號19驗餘淨重1.74公克、│
│    │                        │      │編號20驗餘淨重3.97公克              │
├──┼────────────┼───┼──────────────────┤
│二  │安非他命吸食器（玻璃球組│林鈺埼│業經本院99年度訴字第982 號刑事案件宣│
│    │）1 組                  │      │告沒收                              │
├──┼────────────┼───┼──────────────────┤
│三  │分裝袋206 個            │不明  │                                    │
├──┼────────────┼───┼──────────────────┤
│四  │殘渣袋14只              │不明  │                                    │
├──┼────────────┼───┼──────────────────┤
│五  │電子磅秤1 台            │不明  │                                    │
├──┼────────────┼───┼──────────────────┤
│六  │收件人為「黃秋寒母親」之│魏淑瑕│                                    │
│    │信封4 封                │      │                                    │
└──┴────────────┴───┴──────────────────┘
附錄本判決之論罪法條：
毒品危害防制條例第10條
施用第一級毒品者，處6 月以上5 年以下有期徒刑。
施用第二級毒品者，處3 年以下有期徒刑。